臺灣桃園地方法院刑事判決　　　　　 99年度交簡上字第309號
上　訴　人　臺灣桃園地方法院檢察署檢察官
被　　　告　吳英傑
上列上訴人因被告過失傷害案件，不服本院刑事庭99年度壢交簡
字第1933號，民國99年11月8 日第一審刑事簡易判決（聲請簡易
判決處刑案號：99年度調偵字第497 號），提起上訴，本院合議
庭為第二審判決如下：
    主  文
原判決撤銷。
吳英傑因過失傷害人，處拘役伍拾日，如易科罰金，以新臺幣壹
仟元折算壹日。緩刑貳年。
    事  實
一、吳英傑於民國99年1 月27日上午9 時30分許，駕駛車牌號碼
    2110－FS號自用小客車，自桃園縣平鎮市○○路往楊梅方向
    行駛，行經桃園縣平鎮市○○路與金陵路交岔路口，本應注
    意車前狀況，隨時採取必要之安全措施，併應遵守交岔路口
    之交通號誌行駛，且汽車在同向2 車道以上之道路，除準備
    停車或臨時停車外，不得跨越2 條車道行駛，又依當時天氣
    晴、日間自然光線、乾燥水泥路面無缺陷、無障礙物、視距
    良好，並無不能注意之情形，竟疏未注意前方有無來車即貿
    然闖越紅燈並跨越2 車道行駛，適何牧耕騎乘車牌號碼111-
    DHM 號重型機車，沿金陵路由中壢往龍潭方向，欲左轉平東
    路口而至該交岔路口之際，見吳英傑車輛突自對向駛出，不
    及閃避，其機車車身因而與吳英傑前揭車輛發生碰撞，致何
    牧耕人車倒地，受有右髕骨開放性骨折之傷害。吳英傑於肇
    事後，在未被有偵查犯罪職權之機關或公務員發覺其為犯人
    前，即主動向到場處理員警表明為肇事者，進而接受裁判。
二、案經何牧耕訴由桃園縣政府警察局平鎮分局報請臺灣桃園地
    方法院檢察署檢察官偵查後聲請簡易判決處刑。
    理  由
一、證據能力方面：本案所引用之供述及非供述證據，經本院依
    法踐行調查證據程序，檢察官、被告均不爭執各該證據之證
    據能力，且亦查無依法應排除其證據能力之情形，是後述所
    引用證據之證據能力均無疑義，先予敘明。
二、上開事實，業據被告吳英傑於警詢、偵訊及本院審理時均坦
    承不諱，核與證人即告訴人何牧耕於警詢、檢察官訊問時證
    述情節及卷附之道路交通事故現場圖、道路交通事故現場測
    繪紀錄表、道路交通事故調查報告表（一）、（二）各1 紙
    、監視器錄影翻拍照片2 張（見臺灣桃園地方法院檢察署99
    年度偵字第7145號卷第17頁至第20頁、第28頁）相符；且告
    訴人何牧耕確因本件交通事故，受有右髕骨開放性骨折之傷
    害，亦有壢新醫院診斷證明書1 紙（見同前偵卷第13頁）附
    卷為憑，足證被告前開自白確與事實相符，可以採信。按汽
    車行駛時，駕駛人應注意車前狀況，並隨時採取必要之安全
    措施；汽車在同向2 車道以上之道路，除準備停車或臨時停
    車外，不得跨越2 條車道行駛；且汽車行駛至交岔路口，其
    行進轉彎應遵守燈光號誌或交通指揮人員之指揮；道路交通
    安全規則第94條第3 項、第98條第1 項第5 款、第102 條第
    1 項第1 款分別定有明文。本件被告駕駛車牌號碼2110-FS
    號自用小客車行至肇事地點，本應注意前方有無車輛，並於
    行經交叉路口時遵守燈光號誌之指示，且不得跨越2 條車道
    行駛，而當時情形天氣晴、日間自然光線、乾燥柏油路面無
    缺陷、無障礙物、視距良好等情，有道路交通事故調查報告
    表（一）在卷可憑（見同前偵卷第19頁），則當時顯無不能
    注意之情事，被告竟仍疏於注意及此而闖越紅燈、跨越2 車
    道行駛致肇事，被告顯有過失至明。又告訴人何牧耕確因本
    件車禍受有上揭傷害，其所受傷害結果，顯係因被告欠缺注
    意，違反上述注意義務規定所造成，足見被告過失與告訴人
    何牧耕受傷間顯有相當因果關係。從而，本件事證明確，被
    告上開任意性之自白與事實相符，堪以認定，應依法論科。
三、核被告所為，係犯刑法第284 條第1 項前段之過失傷害罪。
    本件被告於發生交通事故後，留在肇事現場，俟處理事故之
    警員到場詢問何人為肇事者時，自承其為肇事者，已據證人
    何牧耕證述明確（參同前偵卷第36頁），並有桃園縣政府警
    察局交通事故肇事人自首情形紀錄表1 紙（見本院簡上字卷
    第11頁）在卷可憑，足見被告肇事後，於有偵查犯罪職權之
    機關或個人發覺其犯罪前，主動向前往現場處理車禍之員警
    坦承肇事，並接受審判，爰依刑法第62條前段之規定，減輕
    其刑。原審對被告據以論罪科刑，固非無見，惟原審漏未斟
    酌被告有刑法第62條前段自首之減輕事由之重要事項，自有
    違誤，上訴意旨以原審量刑過輕為由，提起上訴，雖無理由
    ，然原判決既有前揭可議之處，自應依法予以撤銷改判。爰
    審酌被告過失之程度，其駕駛過失行為致告訴人何牧耕所受
    傷勢非重，且犯罪後坦承犯行，業與告訴人何牧耕達成民事
    和解，並已依約賠償告訴人何牧耕等一切情狀，量處如主文
    第二項所示之刑，並諭知易科罰金之折算標準。末查，被告
    前未曾因故意犯罪受有期徒刑以上刑之宣告，有臺灣高等法
    院被告前案紀錄表在卷可考，其因一時過失，致罹刑典，經
    此刑之宣告後，應知警惕而無再犯之虞，本院因認暫不執行
    其刑為當，予以宣告緩刑2 年，用啟自新。
據上論斷，應依刑事訴訟法第455 條之1 第1 項、第3 項、第36
4 條、第369 條第1 項前段、第299 條第1 項前段，刑法第284
條第1 項前段、第62條前段、第41條第1 項前段、第74條第1 項
第1 款，刑法施行法第1 條之1 第1 項、第2 項前段，判決如主
文。
本案經檢察官張聰耀到庭執行職務。
中    華    民    國    100   年    2     月    25    日
                  刑事第十二庭  審判長法  官  許雅婷
                                      法  官  黃裕民
                                      法  官  陳威帆
以上正本證明與原本無異。
不得上訴。
                                      書記官  吳玉蘭
中    華    民    國   100    年    2     月    25    日
附錄本案論罪科刑法條全文：
中華民國刑法第284條
因過失傷害人者，處6 月以下有期徒刑、拘役或5 百元以下罰金
，致重傷者，處1 年以下有期徒刑、拘役或5 百元以下罰金。
從事業務之人，因業務上之過失傷害人者，處1 年以下有期徒刑
、拘役或1 千元以下罰金，致重傷者，處 3 年以下有期徒刑、
拘役或2 千元以下罰金。